【裁判字號】    95,訴,4434
【裁判日期】    951229
【裁判案由】    毒品危害防制條例
【裁判全文】
臺灣高雄地方法院刑事判決              95年度訴字第4434號
公  訴  人  臺灣高雄地方法院檢察署檢察官
被      告  乙○○
                      5號3樓.
                    （現於臺灣高雄監獄執行中）
上列被告因毒品危害防制條例案件，經檢察官提起公訴（95年度
毒偵字第8339號），被告於本院準備程序中為有罪之陳述，經合
議庭裁定由受命法官依簡式審判程序獨任審理，判決如下：
    主  文
乙○○施用第一級毒品，累犯，處有期徒刑玖月。
    事  實
一、乙○○前於民國89年間，因施用毒品案件，經本院以89年度
    毒聲字第1700號裁定送觀察、勒戒後，認有繼續施用毒品之
    傾向，再經本院以89年度毒聲字第2215號裁定送強制戒治，
    嗣經停止戒治、撤銷停止戒治，於90年6 月26日強制戒治執
    行完畢釋放，並經臺灣高雄地方法院檢察署檢察官於90年7
    月29日以90年度戒毒偵字第845 號為不起訴處分確定。復於
    92年間，因連續施用第一級毒品案件，經本院以92年度毒聲
    字第3060號裁定送強制戒治，於93年1 月9 日因法律修正而
    停止其戒治處分釋放。又其於92年間因竊盜案件，經本院以
    92年度簡字第1585號判決判處有期徒刑6 月確定；另因上開
    92年間之連續施用第一級毒品及92年間所犯竊盜案件，分別
    經本院以93年度訴字第1552號判決判處有期徒刑10月、92年
    度簡字第2605號判決判處有期徒刑4 月確定後，合併定應執
    行刑有期徒刑1 年，上開各罪經接續執行後，甫於94年6 月
    28日縮短刑期而徒刑執行完畢。詎仍不知悔改，戒除毒癮，
    明知海洛因業經公告為毒品危害防制條例第2 條第2 項第1
    款所列管之第一級毒品，不得非法持有、施用，其於強制戒
    治執行完畢釋放後5 年內已再犯前揭施用毒品案件，並經判
    處徒刑且執行完畢，仍基於施用第一級毒品海洛因之犯意，
    於95年9 月14日上午某時許，在高雄市旗津區某朋友住處內
    ，以將第一級毒品海洛因摻水加入針筒，注射手臂之方式，
    施用第一級毒品海洛因1 次。嗣於同年月15日18時50分許，
    在高雄市旗津區○○○路風車公園內因行跡可疑為警盤查後
    ，經其同意而採集其尿液送驗呈嗎啡陽性反應而獲悉上情。
二、案經高雄市政府警察局鼓山分局報告臺灣高雄地方法院檢察
    署檢察官偵查起訴。
    理  由
一、按本案被告乙○○所犯係死刑、無期徒刑、最輕本刑為3年
    以上有期徒刑以外之罪，其於準備程序就前揭被訴事實為有
    罪之陳述，經受命法官告知簡式審判程序之旨，並聽取其與
    公訴人之意見後，本院認無不得或不宜改依簡式審判程序進
    行之情形，爰依刑事訴訟法第273 條之1 第1 項規定，裁定
    本件由受命法官獨任進行簡式審判程序，合先敘明。
二、上揭事實，業據被告迭於警詢及本院審理中均坦承不諱，且
    被告於95年9 月15日20時30分許，經警採集尿液送高雄市立
    凱旋醫院先後以酵素免疫分析法及氣相層析質譜法鑑定結果
    ，呈嗎啡陽性反應，有毒品案件嫌疑人尿液代碼－姓名對照
    登記表及上開醫院95年9 月22日濫用藥物尿液檢驗報告（編
    號A00000000 號）各1 紙在卷可稽，足認被告上開自白與事
    實相符，堪可採信。本件事證明確，被告施用第一級毒品犯
    行，洵堪認定。
三、第按海洛因為毒品危害防制條例第2 條第2 項第1 款所稱之
    第一級毒品，不得施用、持有。次按，犯毒品危害防制條例
    第10條施用第一級毒品之罪者，檢察官應聲請法院裁定，令
    被告入勒戒處所觀察、勒戒，經觀察、勒戒後，檢察官依據
    勒戒處所之陳報，認受觀察、勒戒人無繼續施用毒品傾向者
    ，應即釋放，並為不起訴之處分；認受觀察、勒戒人有繼續
    施用毒品之傾向者，檢察官應聲請法院裁定令入戒治處所強
    制戒治，其期間為6 個月以上，至無繼續強制戒治之必要為
    止，但最長不得逾1 年，強制戒治期滿，應即釋放，由檢察
    官為不起訴之處分。觀察、勒戒或強制戒治執行完畢釋放後
    ，5 年內再犯第10條之罪者，應依一般刑事訴訟程式予以起
    訴論罪科刑，此觀諸毒品危害防制條例第20條第1 項、第2
    項、第23條第1 項、第2 項規定自明。而被告若於5 年內已
    再犯，經依法追訴處罰，縱其第3 次（或第3 次以上）再度
    施用毒品之時間，在初犯經觀察、勒戒或強制戒治執行完畢
    釋放5 年以後，已不合於「5 年後再犯」之規定，且因已於
    「5 年內再犯」，顯見其再犯率甚高，原實施觀察、勒戒或
    強制戒治，已無法收其實效，即應依該條例第10條處罰（最
    高法院95年第7 次刑事庭會議決定可資參照）。本件被告前
    於89年間，因施用毒品案件，經本院以89年度毒聲字第1700
    號裁定送觀察、勒戒後，認有繼續施用毒品之傾向，再經本
    院以89年度毒聲字第2215號裁定送強制戒治，嗣經停止戒治
    、撤銷停止戒治，於90年6 月26日強制戒治執行完畢釋放，
    並經臺灣高雄地方法院檢察署檢察官於90年7 月29日以90年
    度戒毒偵字第845 號為不起訴處分確定；復於上開強制戒治
    執行完畢後5 年內，另於92、94年間，因施用第一級、第二
    級毒品等案件，分別經本院以93年度訴字第1552號判決判處
    有期徒刑10月、以94年度訴字第4020號判決各判處有期徒刑
    10 月 、5 月，應執行有期徒刑1 年1 月確定在案，有上開
    不起訴處分書、臺灣高雄地方法院檢察署刑案資料查註紀錄
    表、全國施用毒品案件紀錄表及臺灣高等法院被告前案紀錄
    表、在監在押全國紀錄表各1 件在卷可參，是被告於上開強
    制戒治執行完畢釋放後，5 年內再犯上開施用第一級、第二
    級毒品案件分別經本院判處上開徒刑確定，則本件施用第一
    級毒品罪雖係在前開強制戒治執行完畢釋放5 年後所犯，揆
    諸前揭說明，仍應依法論科。
四、核被告所為，係犯毒品危害防制條例第10條第1 項之施用第
    一級毒品罪。被告持有第一級毒品之低度行為，為施用之高
    度行為所吸收，不另論罪。又被告於92年間因竊盜案件，經
    本院以92年度簡字第1585號判決判處有期徒刑6 月確定；另
    因92年間連續施用第一級毒品及竊盜案件，分別本院以93年
    度訴字第1552號判決判處有期徒刑10月、92年度簡字第2605
    號判決判處有期徒刑4 月確定後，合併定應執行刑有期徒刑
    1 年，上開各罪經接續執行後，並於94年6 月28日縮短刑期
    而徒刑執行完畢，有臺灣高等法院被告前案紀錄表1 份在卷
    可稽，其於有期徒刑執行完畢後5 年內，故意再犯本件有期
    徒刑以上之罪，為累犯，應依刑法第47條第1 項規定加重其
    刑。爰審酌被告經前開強制戒治執行完畢後，除再犯本件施
    用毒品犯行外，另於92、94年間，因施用第一級、第二級毒
    品等案件，分別經本院以93年度訴字第1552號判決判處有期
    徒刑10月、以94年度訴字第4020號判決各判處有期徒刑10月
    、5 月，應執行有期徒刑1 年1 月確定在案，已如前述，顯
    見其仍未能戒除其毒癮，且戒絕毒癮之意念非堅，惟念被告
    犯後已坦承犯行，態度良好，且施用毒品行為，乃屬對其自
    身健康之戕害行為，及其犯罪動機、目的、手段等一切情狀
    ，量處如主文所示之刑，以資懲儆。
據上論斷，應依刑事訴訟法第273 條之1 第1 項、第284 條之1
、第299 條第1 項前段，毒品危害防制條例第10條第1 項，刑法
第11條前段、第47條第1 項，判決如主文。
本案經檢察官甲○○到庭執行職務。
中    華    民    國    95    年    12    月    29    日
                  刑事第十六庭  法  官  蔣志宗
以上正本證明與原本無異。
如不服本判決，應於判決送達後10日內，向本院提出上訴狀。
中    華    民    國    95    年    12    月    29    日
                                書記官  洪育祺


司法院資訊處製作；財團法人民間司法改革基金會備份。
